ACORDAO-COMPLETO-2438382

ACÓRDÃO 9730/2021 ATA 26/2021 - SEGUNDA CÂMARA

VISTOS, relatados e discutidos estes autos de Tomada de Contas Especial instaurada pelo então Ministério da Cultura - MinC em desfavor da Associação Patronos do Theatro Municipal de São Paulo e do Sr. Ivo Rosset, na condição de Presidente, ante a não comprovação da realização do projeto cultural PRONAC 02-3418 - "35 anos do Balé da Cidade de São Paulo", com recursos captados sob a forma de doações ou patrocínios, em conformidade com a Lei 8.313/1991;
ACORDAM os Ministros do Tribunal de Contas da União, reunidos em Sessão de 2ª Câmara, diante das razões expostas pelo Relator, com fundamento nos arts. 1º, inciso I; 12, § 3º; 16, inciso III, alíneas "b" e "c"; 19; 23, inciso III; 28, inciso II; e 57 da Lei 8.443/92, c/c os arts. 209, 210 e 214, inciso III, alínea "a"; e 267 do Regimento Interno do Tribunal, em:
9.1. considerar revel a Associação Patronos do Theatro Municipal de São Paulo e acolher parcialmente as alegações de defesa apresentadas pelo Sr. Ivo Rosset;
9.2. arquivar, sem julgamento de mérito, as contas do responsável Ivo Rosset, ante a inviabilização do pleno exercício do direito ao contraditório e à ampla defesa, com fundamento no art. 6º, inciso II, c/c o art. 19 da Instrução Normativa TCU 71/2012;
9.3. julgar irregulares as contas da Associação Patronos do Theatro Municipal de São Paulo, condenando-a ao pagamento da importância abaixo especificada, fixando-lhe o prazo de 15 (quinze) dias, a contar da notificação, para que comprova, perante o Tribunal (art. 214, inciso III, alínea "a", do Regimento Interno) , o recolhimento das referidas quantias aos cofres do Fundo Nacional de Cultura, atualizadas monetariamente e acrescidas dos juros de mora, calculados a contar das datas indicadas até o dia do efetivo recolhimento do débito, na forma prevista na legislação em vigor:
	DATA
	VALOR
	DÉBITO/CRÉDITO

	30/12/2002
	110.000,00
	DÉBITO

	30/12/2002
	150.950,00
	DÉBITO

	30/12/2003
	65,82
	CRÉDITO

9.4. autorizar, desde logo, nos termos dos arts. 26 e 28, inciso II, da Lei 8.443/1992:
9.4.1. o pagamento das dívidas em até 36 (trinta e seis) parcelas mensais e consecutivas, se solicitado pelos responsáveis, fixando-se o vencimento da primeira em 15 (quinze) dias, a contar do recebimento da notificação, e o das demais a cada 30 (trinta) dias, devendo incidir sobre cada uma delas os encargos legais devidos, na forma prevista na legislação em vigor, sem prejuízo ao vencimento antecipado do saldo devedor em caso de não comprovação do recolhimento de qualquer parcela, conforme prevê o art. 217, § 2º, do Regimento Interno deste Tribunal;
9.4.2. a cobrança judicial das dívidas, caso não atendida a notificação;
9.5. dar ciência desta deliberação aos responsáveis e ao Procurador-Chefe da Procuradoria da República no Estado de São Paulo, para as providências que entender cabíveis;
9.6. arquivar o presente processo.

Tomada de Contas Especial instaurada pelo então Ministério da Cultura  MinC em desfavor da Associação Patronos do Theatro Municipal de São Paulo e Sr. Ivo Rosset, na condição de Presidente, face à não comprovação da realização do projeto cultural PRONAC n. 02-3418 - 35 anos do Balé da Cidade de São Paulo, com recursos captados sob a forma de doações ou patrocínios, em conformidade com a Lei 8.313/1991. O projeto previa a publicação de um livro comemorativo dos 35 anos do Balé da Cidade de São Paulo, tendo como base o histórico do Balé, traduzido em imagens que seriam resgatadas do próprio acervo do Balé, bem como de jornais de São Paulo e arquivos de instituições públicas e/ou privadas.

Segunda Câmara

Entidades e Órgãos do Governo do Estado de São Paulo.

3. Interessados/Responsáveis:
3.1. Interessado: Ministério da Cultura (extinto).
3.2. Responsáveis: Associação Patronos do Theatro Municipal de São Paulo (66.051.921/0001-91); Ivo Rosset (XXX.548.648-XX).

13.1. Ministros presentes: Raimundo Carreiro (na Presidência) e Aroldo Cedraz (Relator).
13.2. Ministros-Substitutos convocados: Marcos Bemquerer Costa e André Luís de Carvalho.

ACORDAO-COMPLETO-2537271

Acórdão 2802/2022 - Segunda Câmara

AROLDO CEDRAZ

Adoto como Relatório e transcrevo a seguir a instrução técnica de peça 76, com a qual anuiu o corpo dirigente da SecexTCE (peças 77 e 78) , bem como o Ministério Público junto ao Tribunal (peça 79) :
"INTRODUÇÃO
Trata-se de TCE instaurada pelo então Ministério da Cultura - MinC em desfavor da Associação Patronos do Theatro Municipal de São Paulo e Sr. Ivo Rosset, na condição de Presidente, face à não comprovação da realização do projeto cultural PRONAC n. 02-3418 - "35 anos do Balé da Cidade de São Paulo", com recursos captados sob a forma de doações ou patrocínios, em conformidade com a Lei 8.313/1991. O projeto previa a publicação de um livro comemorativo dos 35 anos do Balé da Cidade de São Paulo, tendo como base o histórico do Balé, traduzido em imagens que seriam resgatadas do próprio acervo do Balé, bem como de jornais de São Paulo e arquivos de instituições públicas e/ou privadas.
HISTÓRICO 
Segundo se verifica à peça 5, p.1-11, foi apresentado ao MinC em 11/9/2002, por intermédio da Associação Patronos do Theatro Municipal de São Paulo, o projeto cultural "35 anos do Balé da Cidade de São Paulo", cujo objetivo era a edição e publicação de um livro comemorativo, entre fevereiro e junho de 2003, o qual serviria como material de pesquisa na área da dança no Brasil. A proposta era publicar um livro bilíngue (inglês/português) , com encarte em francês, referências iconográficas e textos traduzidos, sendo também um dos objetivos a organização do acervo existente na sede do Balé em São Paulo, para efeito de acesso à pesquisadores, estudantes e interessados em geral (peça 5, p.2-3) . 
Após análise da documentação (peça 5, p.29-33) , o projeto cultural foi aprovado, consoante a Portaria n° 657/2002 publicada no DOU de 4/12/2002 (peça 5, p.34) . Foram previstos custos administrativos e relacionados às etapas de pré-produção/ preparação, produção/execução e divulgação /comercialização (peça 5, p.25-27) , sendo autorizada a captação de R$ 260.950,00 (peça 5, p.34) . A vigência foi fixada de 2/12 a 31/12/2002 (peça 5, p.34) , sendo prorrogada até 31/12/2003, consoante publicação no DOU de 6/2/2003 (peça 5, p.38-39) . À peça 5, p.45-46, observam-se comunicados de Mecenato, perfazendo um total captado de R$ 260.950,00, na forma a seguir:
	VALOR CAPTADO (R$) 
	DATA

	110.000,00
	30/12/2002

	150.950,00
	30/12/2002

	260.950,00
	TOTAL

Consta à peça 5, p.47-56 a prestação de contas, com relatórios de execução da receita e da despesa, relação de pagamentos, relatório físico e conciliação bancária, além de extratos com a movimentação dos recursos (peça 5, 57-72) , verificando-se em 30/12/2003 o recolhimento de R$ 65,82 ao Tesouro Nacional. 
Por intermédio da Carta de Cobrança de Documentos nº 0882/2010, de 2/12/2010 (peça 5, p.73) , o MinC relatou o não envio do Relatório de Bens de Capital - Anexo V, Relatório de Bens Imóveis - Anexo VI e Relatório Final - Anexo VIII, além de material de divulgação (convite, banner, encarte) , como estabelecia o Plano Básico de Divulgação, solicitando o envio da documentação, assim como 2 (dois) exemplares do livro. Em função do não atendimento, o órgão reiterou as exigências, mediante os Ofícios n. 1134, 1139 e 1140, de 26/10/2012, além de e-mail enviado na mesma data (peça 5, p.75-85) . 
À peça 5, p. 86-94, constam documentos encaminhados pela Associação, os quais não foram acolhidos pelo Ministério (em parte) , sendo solicitada, mediante os Ofícios n. 210 e 211, de 16/9/2016 (peça 5, p.95-98) , a comprovação da distribuição de 400 livros para instituições públicas e/ou privadas, novo Relatório Final (Anexo VIII) , já que o anterior não foi considerado, exemplar do produto cultural, devido ao não envio na prestação de contas, além de qualquer documentação considerada pertinente para comprovação do objeto. 
À peça 5, p. 102-103 consta o Relatório de Execução n. 8, datado de 24/11/2016, com observações do MinC de que a proponente previu a distribuição de 500 livros para o patrocinador, 200 livros para a editora, 300 livros para a equipe de trabalho, 400 livros para o proponente, 200 livros para bibliotecas implementadas pelo Ministério da Cultura e 400 livros para instituições públicas e/ou privadas, havendo informação de que foram distribuídos apenas 194 livros para bibliotecas, verificando-se que alguns beneficiários eram os mesmos. 
Pelo exposto, considerando a ausência de documentos que comprovassem a execução física, além das etapas de distribuição e divulgação do livro, com logomarca do MinC, e demonstração do produto cultural, sugeriu-se a reprovação do projeto, com fundamento no artigo 6°, III da Portaria nº 86 de 26/8/2014 do Ministério da Cultura, visto o não atingimento dos objetivos. 
Na sequência (peça 5, p.104-105) , Laudo Final sobre a Prestação de Contas foi emitido sob o n. 532/2016, com a reprovação integral das contas e inabilitação da proponente, consoante a Portaria n.803, publicada no DOU de 20/12/2016 (peça 5, p.111-113) . Constam à peça 5, p.107-114, os Comunicados n. 863 e 865, de 21/12/2016, enviados aos responsáveis, além de e-mail na mesma data, contendo o resultado das análises e solicitação de devolução dos recursos. 
À peça 5, p. 115-116, avista-se resposta de representante da Associação (Sr. Reinaldo) por e-mail datado de 3/5/2017, informando que a entidade, cujo Presidente era o Sr. Ivo Rosset, à época, estava inativa há mais de 6 (seis) anos, estando sob sua guarda alguns documentos, os quais foram enviados em anexo. Em resposta também por e-mail datado de 9/5/2017 (peça 5, p.117) , o MinC comunicou que a documentação enviada já constava do processo, sendo necessário o atendimento ao Ofício n. 210/2016, de 16/09/2016, o qual seguiu em anexo, ressaltando que sem as referidas informações, o projeto permaneceria reprovado. Em resposta, informou o representante da Associação que iria verificar e enviar a documentação (peça 5, p.117) . 
Às peças 2-4, consta registro de inadimplência no SIAFI, assim como matriz de responsabilização e fichas de qualificação dos responsáveis, encontrando-se à peça 10 o Relatório de TCE n. 10/2017, contendo a apuração dos fatos, identificação dos responsáveis e quantificação do dano, segundo preceitua a IN TCU 71/2012. 
À peça 8, avistam-se, pela ordem, Relatório de Auditoria da Controladoria Geral da União, acompanhado de Certificado de Auditoria e Parecer do Dirigente do Órgão de Controle Interno, todos sob o n. 842/2018, constando à peça 15 o Pronunciamento Ministerial, atestando o Ministro de Estado da Cultura o conhecimento das conclusões. Os documentos opinam, de forma unânime, pela irregularidade das contas. 
Diante do exposto, instrução presente na peça 19 propôs: 
1.1   realizar a citação da Associação Patronos do Theatro Municipal de São Paulo (CNPJ 66.051.921/0001-91) e do Sr. Ivo Rosset (CPF XXX.548.648-XX) , na condição de Presidente, com fundamento nos arts. 10, § 1º, e 12, incisos I e II, da Lei 8.443/1992 c/c o art. 202, incisos I e II, do RI/TCU, para, no prazo de quinze dias, apresentar alegações de defesa quanto à irregularidade detalhada a seguir:
a) Irregularidade: não comprovação da boa e regular aplicação dos recursos captados sob a forma de doações ou patrocínios, sob a égide da Lei 8.313/1991, considerando a não comprovação da execução do objeto previsto no projeto cultural PRONAC nº 02-3418 - "35 anos do Balé da Cidade de São Paulo", consistente na produção, elaboração e publicação de um livro comemorativo, além de sua distribuição e divulgação por meio de convite, banner e encarte, com aplicação da logomarca do Ministério da Cultura, conforme peça 5, p.11.
b) Conduta: Não comprovar a execução do objeto previsto no PRONAC nº 02-3418, de acordo com a proposta cultural aprovada pelo Ministério da Cultura, eis que, conforme mencionado no Relatório de Execução n. 8, datado de 24/11/2016 (peça 5, p. 102-103) , o projeto tinha como objetivo a edição de 2.000 livros em cinco capítulos, prevendo-se a distribuição de 500 livros para o patrocinador, 200 livros para a editora, 300 livros para a equipe de trabalho, 400 livros para o proponente, 200 livros para bibliotecas implementadas pelo Ministério da Cultura, além de 400 livros para instituições públicas e/ou privadas, constando informação de que foram distribuídos apenas 194 livros para bibliotecas, sendo que alguns beneficiários eram os mesmos. A proponente também não enviou relatórios com pertinência ao projeto cultural, como o Relatório Final - Anexo VIII da prestação de contas, e não enviou exemplares solicitados pelo MinC, não comprovando as etapas de distribuição e divulgação, não sendo possível concluir que o produto cultural cumpriu seu objeto, visto à impossibilidade da análise de seu conteúdo, e se, de fato, abordou a temática proposta.
c) Dispositivos violados: Constituição Federal art. 70, parágrafo único, e art. 71, Inciso II; Lei n. 8.313/91, art.29 e 30 (Lei de Incentivo à Cultura) , Decreto 5.761/2006, art.38 (regulamenta a Lei 8.313/91) , Decreto-lei 200/67, art. 93, artigo 6°, III da Portaria nº 86 de 26/8/2014 do Ministério da Cultura, Lei n. 8.443/92, art. 8º, 12, 15 e 16 (Lei Orgânica do TCU) , IN TCU n. 71/2012 (dispõe sobre a instauração, a organização e o encaminhamento ao Tribunal de Contas da União dos processos de tomada de contas especial) .
d) Nexo de causalidade: a não comprovação da execução do objeto previsto na proposta cultural no âmbito do PRONAC nº 02-3418 resulta na presunção de dano ao Erário pelo valor total captado. 
e) Culpabilidade: não há excludentes de ilicitude, de culpabilidade e de punibilidade. É razoável supor que os responsáveis tinham consciência da ilicitude de suas condutas, sendo exigível conduta diversa da praticada, qual seja, comprovar a boa e regular aplicação dos recursos captados sob a égide da Lei Rouanet.
e/ou recolher aos cofres do Fundo Nacional de Cultura a quantia abaixo indicada, referente à irregularidade e à conduta de que trata o item 27.1, letras "a" e "b", atualizada monetariamente a partir da respectiva data até o efetivo recolhimento, abatendo-se na oportunidade a quantia eventualmente ressarcida, na forma da legislação em vigor.
	VALOR ORIGINAL (R$) 
	DATA DA OCORRÊNCIA

	110.000,00
	30/12/2002

	150.950,00
	30/12/2002

Em cumprimento ao pronunciamento da unidade (peça 21) , foram efetuadas as citações dos responsáveis, nos moldes adiante:
	a) Associação Patronos do Theatro Municipal de São Paulo
Comunicação: Ofício 36372019-Secex-TCE-peça 23
Data da Expedição:4/1/2019
Ciência em 7/1/2019 peça 30
Origem do endereço: Sistemas Corporativos do TCU.
b) Ivo Rosset
Comunicação: 
Ofício 3638/2018 -SecexTCE -peça 22
Data da Expedição: 4/1/2019
Ciência em 7/1/2019, peça 29.
Origem do endereço: Base de Dados da Receita Federal do Brasil. 
	1.1.1. T

Conforme Despacho de Conclusão das Comunicações Processuais (peça 75) , as providências inerentes às comunicações processuais foram concluídas. Transcorrido o prazo regimental, a responsável Associação Patronos do Theatro Municipal de São Paulo permaneceu silente, devendo ser considerada revel, nos termos do art. 12, §3º, da Lei 8.443/1992. Já o Sr. Ivo Rosset apresentou seus argumentos de defesa por intermédio dos documentos presentes nas peças 32-70 e 73-74.
EXAME TÉCNICO
Da validade das notificações:
16.		Preliminarmente, cumpre tecer breves considerações sobre a forma como são realizadas as comunicações processuais no TCU. A esse respeito, destacam-se o art. 179, do Regimento Interno do TCU (Resolução 155, de 4/12/2002) e o art. 4º, inciso III, § 1º, da Resolução TCU 170, de 30 de junho de 2004, in verbis:
Art. 179. A citação, a audiência ou a notificação, bem como a comunicação de diligência, farse-ão:
I - mediante ciência da parte, efetivada por servidor designado, por meio eletrônico, fac-símile, telegrama ou qualquer outra forma, desde que fique confirmada inequivocamente a entrega da comunicação ao destinatário;
II - mediante carta registrada, com aviso de recebimento que comprove a entrega no endereço do destinatário;
III - por edital publicado no Diário Oficial da União, quando o seu destinatário não for localizado
 (...) 
Art. 3º As comunicações serão dirigidas ao responsável, ou ao interessado, ou ao dirigente de órgão ou entidade, ou ao representante legal ou ao procurador constituído nos autos, com poderes expressos no mandato para esse fim, por meio de:
I - correio eletrônico, fac-símile ou telegrama;
II - servidor designado;
III - carta registrada, com aviso de recebimento;
IV - edital publicado no Diário Oficial da União, quando o seu destinatário não for localizado, nas hipóteses em que seja necessário o exercício de defesa.
Art. 4º. Consideram-se entregues as comunicações:
I - efetivadas conforme disposto nos incisos I e II do artigo anterior, mediante confirmação da ciência do destinatário;
II - realizadas na forma prevista no inciso III do artigo anterior, com o retorno do aviso de recebimento, entregue comprovadamente no endereço do destinatário;
III - na data de publicação do edital no Diário Oficial da União, quando realizadas na forma prevista no inciso IV do artigo anterior.
§ 1º O endereço do destinatário deverá ser previamente confirmado mediante consulta aos sistemas disponíveis ao Tribunal ou a outros meios de informação, a qual deverá ser juntada ao respectivo processo.
 (...) 
17.	Bem se vê, portanto, que a validade da citação via postal não depende de que o aviso de recebimento seja assinado pelo próprio destinatário da comunicação, o que dispensa, no caso em tela, a entrega do AR em "mãos próprias". A exigência da norma é no sentido de o Tribunal verificar se a correspondência foi entregue no endereço correto, residindo aqui a necessidade de certeza inequívoca. 
Não é outra a orientação da jurisprudência do TCU, conforme se verifica dos julgados a seguir transcritos:
São válidas as comunicações processuais entregues, mediante carta registrada, no endereço correto do responsável, não havendo necessidade de que o recebimento seja feito por ele próprio (Acórdão 3648/2013-TCU-Segunda Câmara, Relator Ministro JOSÉ JORGE) ;
É prescindível a entrega pessoal das comunicações pelo TCU, razão pela qual não há necessidade de que o aviso de recebimento seja assinado pelo próprio destinatário. Entregandose a correspondência no endereço correto do destinatário, presume-se o recebimento da citação. (Acórdão 1019/2008-TCU-Plenário, Relator Ministro BENJAMIN ZYMLER) ;
As comunicações do TCU, inclusive as citações, deverão ser realizadas mediante Aviso de Recebimento - AR, via Empresa Brasileira de Correios e Telégrafos, bastando para sua validade que se demonstre que a correspondência foi entregue no endereço correto. (Acórdão 1526/2007-TCU-Plenário, Relator Ministro AROLDO CEDRAZ) .
A validade do critério de comunicação processual do TCU foi referendada pelo Supremo Tribunal Federal, nos termos do julgamento do MS-AgR 25.816/DF, por meio do qual se afirmou a desnecessidade da ciência pessoal do interessado, entendendo-se suficiente a comprovação da entrega do "AR" no endereço do destinatário:
Ementa: agravo regimental. Mandado de segurança. Desnecessidade de intimação pessoal das decisões do tribunal de contas da união. art. 179 do regimento interno do TCU. Intimação do ato impugnado por carta registrada, iniciado o prazo do art. 18 da lei nº 1.533/51 da data constante do aviso de recebimento. Decadência reconhecida. Agravo improvido.
O envio de carta registrada com aviso de recebimento está expressamente enumerado entre os meios de comunicação de que dispõe o Tribunal de Contas da União para proceder às suas intimações.
O inciso II do art. 179 do Regimento Interno do TCU é claro ao exigir apenas a comprovação da entrega no endereço do destinatário, bastando o aviso de recebimento simples. 
Da revelia da responsável Associação Patronos do Theatro Municipal de São Paulo 
No caso vertente, a Associação Patronos do Theatro Municipal de São Paulo foi notificada com sucesso no endereço constante nos Sistema Corporativos do TCU, conforme se verifica a seguir:
Comunicação: Ofício 3637/2019-Secex-TCE-peça 23. Data da Expedição:4/1/2019. Ciência em 7/1/2019 peça 30. Origem do endereço: Sistemas Corporativos do TCU.
21.	Cabe destacar que a referida Associação veio aos autos, por intermédio dos documentos presentes na peça 71, em expediente datado de 28/2/2019 solicitando prorrogação de prazo por 30 dias. Porém decorridos quase um ano e oito meses não apresentou seus argumentos de defesa.
22.	Nos processos do TCU, a revelia não leva à presunção de que seriam verdadeiras todas as imputações levantadas contra os responsáveis, diferentemente do que ocorre no processo civil, em que a revelia do réu opera a presunção da verdade dos fatos narrados pelo autor (Acórdão 1009/2018-TCU-Plenário, Relator: BRUNO DANTAS; 2369/2013 - TCU - Plenário, Relator: BENJAMIN ZYMLER e 2449/2013 - TCU - Plenário, Relator: BENJAMIN ZYMLER) . Dessa forma, a avaliação da responsabilidade do agente não pode prescindir da prova existente no processo ou para ele carreada. 
23.	Ao não apresentar sua defesa, a responsável deixou de produzir prova da regular aplicação dos recursos sob sua responsabilidade, em afronta às normas que impõem aos gestores públicos a obrigação legal de, sempre que demandados pelos órgãos de controle, apresentar os documentos que demonstrem a correta utilização das verbas públicas, a exemplo do contido no art. 93 do Decreto-Lei 200/1967: "Quem quer que utilize dinheiros públicos terá de justificar seu bom e regular emprego na conformidade das leis, regulamentos e normas emanadas das autoridades administrativas competentes." 
24.	Mesmo as alegações de defesa não sendo apresentadas, considerando o princípio da verdade real que rege esta Corte, procurou-se buscar, em manifestações das responsáveis na fase interna desta Tomada de Contas Especial, se havia algum argumento que pudesse ser aproveitado a seu favor, fato não observado.
25.		Dessa forma, a responsável Associação Patronos do Theatro Municipal de São Paulo deve ser considerada revel, nos termos do art. 12, §3º, da Lei 8.443/1992. 
26.	Quanto ao responsável Ivo Rosset, ele apresentou seus argumentos de defesa por intermédio dos documentos presentes nas peças 32-70 e 73-74, a seguir resumidos e analisados.
Argumentos apresentados pelo responsável:
27.	Os fatos ocorreram no ano de 2002, mas a citação do requerente foi efetivada apenas em janeiro de 2019. Neste período o requerente não recebeu quaisquer intimações dos órgãos de controle, pois todas as diligências do Ministério da Cultura foram noticiadas exclusivamente à Associação e/ou seus atuais representantes. 
28.	Apenas em 2 de dezembro de 2010 o Ministério da Cultura emitiu a Carta de Cobrança de Documentos 0882/2010 dirigida ao sr. Marcos Arbaitmann, presidente da Associação, solicitando a complementação da documentação que havia sido apresentada em janeiro de 2004. O documento foi recebido na sede de Associação em 08 de dezembro de 2010. 
29.	Na sequência houve novo hiato de aproximadamente vinte meses até que, em 26/10/12, o Ministério da Cultura expediu os ofícios 1134/2012 e 1139/2012. O primeiro dirigido ao sr. Marcos Arbaitmann e o último para o requerente. Todavia, ambos os ofícios foram encaminhados por via postal para o endereço da Associação e recebidos em 01/11/12 pelo sr. Valdemir Moreira da Silva. Entre o dia 5 de janeiro de 2004 e o dia 7 de janeiro de 2019 o Requerente não recebeu qualquer intimação pertinente ao referido processo, seja pessoalmente, seja como presidente da Associação (cargo que exerceu até o dia 04/12/04) . Assim, considera que teria ocorrido a prescrição.
30.	Alega também que não há nos autos qualquer menção a possíveis condutas pelo requerente em desacordo com a lei ou com os atos constitutivos da Associação.
31.	Os documentos presentes na peça 47-72 do processo administrativo instaurado pelo Ministério da Cultura demonstram que a totalidade dos recursos financeiros captados pela Associação foi destinada para a implementação do projeto não havendo quaisquer indícios que permitam presumir que parte dos recursos tenha tido destinação diversa daquela que ensejou a captação. Os documentos mostram que a Associação arrecadou R$ 260.950,00 para o projeto e destinou R$ 276.165,55 para a produção do livro. Ou seja, o projeto consumiu a totalidade dos recursos arrecadados e exigiu recursos próprios da Associação.
32.	Contesta o montante que está sendo exigido no presente expediente de Tomada de Contas Especial. A memória de cálculo que resultou no montante de R$ 1.370.110,74 contém excesso da ordem de R$ 651.910,89 decorrente de cumulação indevida de juros de mora e correção monetária, pelo IPCA, com a variação da Taxa Selic (itens 004 e 006 do Demonstrativo de cálculo) . A Taxa Selic contempla juros e correção monetária, motivo pelo qual é defesa sua cumulação com quaisquer outros índices de atualização monetária e juros, conforme uníssono entendimento jurisprudencial.
33.	Adicionalmente, posteriormente (peças 73-74) requereu a juntada do inteiro teor do acórdão lavrado no julgamento do Recurso Extraordinário nº 852.475/SP onde a Suprema Corte fixou o entendimento de que a imprescritibilidade prevista no artigo 37, § 5º da Constituição Federal aplica-se exclusivamente para atos dolosos e tipificados na lei de improbidade administrativa o que reforça a prefacial da prescrição deduzida por ocasião da defesa.
Análise:
34.	Conforme se verifica na peça 10, p. 4, a única notificação do responsável, Sr. Ivo Rosset, teria ocorrido por intermédio do Ofício 1139 postado no dia 26/10/2012 e recebido no dia 1/11/2012. Entretanto, conforme argumenta o responsável, o ofício em questão - ofício 1.139/2012/CGPC/DIC/SEFIC-Minc - foi entregue no endereço da Associação Patronos do Theatro Municipal de São Paulo, qual seja, Avenida São Luiz 165 - 14º andar - São Paulo, (confirmado em pesquisa na Internet em 19/10/2020) , conforme atesta o AR presente na peça 5, p. 85.
35.	Assim, a primeira notificação do responsável somente ocorreu em 7 de janeiro de 2019, quando recebeu a citação deste Tribunal. Ocorre que a vigência do convênio foi até 31/12/2003. Portanto decorreu um período de tempo superior a 15 anos sem que o responsável fosse notificado. Adicionalmente, o requerente deixou a presidência da Associação em 4 de dezembro de 2004.
36.	De acordo com a jurisprudência deste Tribunal, o arquivamento da TCE em razão do transcurso de dez anos entre a notificação do responsável e o fato gerador não possui aplicação obrigatória no âmbito do TCU. É preciso que, além disso, haja fundadas razões para supor que o direito à defesa tenha sido prejudicado.
37.	No presente caso estas razões estão presentes. O responsável deixou a presidência da Associação em 04 de dezembro de 2004, portanto há quase 16 anos. Desde então não teve e não tem acesso a documentação necessária a comprovar a regularidade da aplicação dos recursos, como por exemplo, os comprovantes de entrega de centenas de livros. Cabe destacar que a Associação também foi citada solidariamente, e esta sim teria, em tese, acesso à documentação, mas se manteve revel.
38.	Em consequência encontram-se prejudicados o contraditório e a ampla defesa. Não se pode permitir que a morosidade de órgãos públicos exija que o responsável tenha de apresentar documentos somente após decorrido tão longo período de tempo do término da execução da avença e de sua saída da direção da Associação. Portanto, propõe-se arquivar as contas do responsável Ivo Rosset (CPF XXX.548.648-XX) , sem julgamento de mérito.
39.	Adicionalmente quanto aos demais argumentos apresentados pelo responsável, os quais poderiam vir a ser aproveitados pela Associação, esclarecemos que:
a) a simples comprovação de aplicação da totalidade dos recursos recebidos na execução do objeto não é suficiente para a aprovação da prestação de contas;
b) o débito apurado nos processos de Tomada de Contas Especial do TCU é atualizado pelo Sistema Débito deste Tribunal, conforme detalhado Legislação/coeficientes utilizados detalhados a seguir:
b-1) De 01/01/2001 a 31/07/2011 - Índice de Preços ao Consumidor Amplo - IPCA - Decisão 1.122/2000 TCU - Plenário, de 13/12/2000;
b-2) De 01/08/2011 a 16/10/2020 - Sistema Especial de Liquidação e de Custódia - SELIC - Atualização monetária calculada nos termos do Acórdão Nº 1.603 - TCU - Plenário, de 15/06/2011, com nova redação dada pelo Acórdão 1247/2012-TCU-Plenário, de 23/05/2012; e
b-3) Juros de Mora calculados nos termos do Art. 16 do DL nº 2.323/87 - in DOU de 05/03/87, Art. 54 da Lei nº 8.383/91 - in DOU de 31/12/91 e da Decisão nº 484/94 - TCU - Plenário, de 27/07/94, Ata nº 35/94, in DOU de 08/08/94 e da Decisão nº 1.122/2000 - TCU - Plenário, de 13/12/2000.
c) Com relação à prescrição, cabe registrar que a matéria se encontra pacificada no âmbito deste Tribunal, entendendo-se que a pretensão punitiva do TCU se subordina ao prazo geral de prescrição indicado no art. 205 do Código Civil (dez anos) e sua contagem se inicia a partir da data de ocorrência da irregularidade sancionada, que no caso deve ser o prazo final para a apresentação da prestação de contas, por se tratar de execução parcial do objeto. Dessa forma, conforme análise já realizada no item 30, não há que se falar em prescrição da pretensão punitiva no presente caso, porque o prazo prescricional foi interrompido antes de se completar dez anos.
c-1)   Quanto à aplicação do prazo prescricional do art. 1º da Lei 9.873/1999, conforme jurisprudência dominante deste Tribunal, os processos de controle externo não se sujeitam à prescrição da referida norma, uma vez que a atividade de controle exercida pelo TCU não se enquadra como exercício do poder de polícia do Estado (Acórdão 5533/2014-TCU-Segunda Câmara, Rel. Min. José Jorge; Acórdão 7146/2015-TCU-Primeira Câmara, Rel. Min. Bruno Dantas; Acórdão 12475/2016-TCU-Segunda Câmara, Rel. Min. Marcos Bemquerer; Acórdão 851/2017-TCU-Plenário, Rel. Min. Aroldo Cedraz e Acórdão 1469/2019-TCU-Plenário, Rel. Min. Aroldo Cedraz) .
c-2)  Por fim, quanto à prescrição da pretensão de ressarcimento ao erário, a jurisprudência desta Corte de Contas ainda é pacífica no sentido de que as ações de ressarcimento movidas pelo Estado contra os agentes causadores de danos ao Erário são imprescritíveis, nos termos do art. 37, § 5º, da Constituição Federal, da Súmula TCU 282 e de farta jurisprudência do Tribunal
c-3)  Sobre o tema, reproduzimos trecho do voto condutor do Acórdão 6350/2020-TCU-Segunda Câmara, Rel. Min. Aroldo Cedraz, que bem elucida a questão envolvendo o recente julgamento pelo Supremo Tribunal Federal:
10. 	Não é do desconhecimento deste Tribunal que, na sessão virtual encerrada no dia 17/4/2020, o Plenário do Supremo Tribunal Federal, ao apreciar o Recurso Extraordinário 636.886, decidiu, em repercussão geral, com 7 votos favoráveis e 3 votos com ressalvas, fixar a tese de que "É prescritível a pretensão de ressarcimento ao Erário fundada em decisão do Tribunal de Contas.". Entretanto, a questão ainda está em análise interna pelo TCU, com vista à apresentação de recurso ao STF, prevalecendo a jurisprudência reinante, de modo que, neste momento, não há que se falar em prescrição do débito no prazo de 5 anos, como alega a recorrente.
11. 	Nesse mesmo sentido tem caminhado os julgados desta Corte de Contas, a exemplo do entendimento acerca da prescrição da pretensão ressarcitória do TCU apresentado pelo Ministro Benjamin Zymler (Acórdão 5236/2020-TCU-Primeira Câmara, Sessão de 05/05/2020) , in verbis:
"12. 	Enfatizo que estou aplicando a jurisprudência atual desta Corte de Contas sobre a matéria, consolidada na Súmula 282, para a prescrição do débito apurado e, no que tange à eventual aplicação de sanções, no incidente de uniformização de jurisprudência apreciado pelo Acórdão 1441/2016-TCU-Plenário, que adotou o prazo geral de prescrição indicado no art. 205 do Código Civil. Não desconheço que recentemente o Supremo Tribunal Federal, no âmbito do RE 636886/AL, fixou o seguinte enunciado para o Tema 899: "É prescritível a pretensão de ressarcimento ao erário fundada em decisão de Tribunal de Contas". Não obstante essa respeitável decisão, ainda pairam diversas dúvidas sobre a matéria, pois é possível a conclusão de que a deliberação não tratou da prescrição do processo de controle externo levado a cabo perante o Tribunal de Contas da União, mas sim da prescrição intercorrente ocorrida durante a fase de execução do acórdão condenatório do Tribunal.
13. 	A decisão do STF versou sobre recurso extraordinário interposto pela União contra acórdão do Tribunal Regional Federal da 5ª Região que negou provimento a embargos de declaração opostos contra acórdão de sua lavra, assim ementado:
"EMENTA: TRIBUTÁRIO. PROCESSUAL CIVIL. EXECUÇÃO FISCAL. PROCESSO PARALISADO POR MAIS DE CINCO ANOS. PRESCRIÇÃO INTERCORRENTE. OCORRÊNCIA. 1. Para fins práticos, deve-se observar quando a Fazenda Pública foi intimada a providenciar o andamento do feito. Passados cinco anos sem diligências concretas, ocorre a prescrição intercorrente. Caso haja suspensão na forma do art. 40, da Lei n. 6.830/80, ocorre a extinção se o feito permanecer paralisado por mais de seis anos. 2. Na hipótese dos autos, houve o arquivamento sem baixa do processo em 12.08.1999 e até a data da sentença extintiva do feito em 05.06.2006, a Fazenda Nacional não apresentou nenhuma medida concreta quanto à localização do devedor ou de seus bens. Revela-se, portanto, inequívoca a ocorrência da prescrição intercorrente."
14. 	No caso, a Fazenda Pública deixou a ação paralisada por mais de seis anos, o que ensejou a declaração de prescrição intercorrente no aludido caso concreto. Como se vê da leitura da ementa, a questão controversa em discussão naquela deliberação era unicamente a prescrição intercorrente ocorrida durante a fase de execução do acórdão condenatório do Tribunal.
15. 	Com base nessa possível interpretação, a matéria decidida no aludido feito não teria nenhuma repercussão de ordem prática e jurídica na presente tomada de contas especial, cujo título executivo extrajudicial ainda não se formou. Caso a AGU, na execução de eventual decisão condenatória proferida neste feito, deixe de adotar as medidas pertinentes dentro do prazo de cinco anos, aí sim haverá a aplicação da tese emanada no RE 636886, com o reconhecimento da prescrição intercorrente da ação de ressarcimento ao erário fundada em decisão de Tribunal de Contas (a ação de execução fiscal) , pela hipotética inação da Fazenda Pública.
16. 	Ainda que se interprete que a decisão do STF seja também aplicável à tramitação do processo de controle externo no âmbito do TCU, exsurgem outras diversas questões fundamentais para que esta Corte de Contas estabeleça novo tratamento acerca da prescrição do débito e da pretensão punitiva, em particular qual seria o dies a quo (data de ocorrência do fato irregular ou data do seu conhecimento pelo TCU) e as hipóteses de interrupção da prescrição.
17. 	Diante de todas as dúvidas ainda existentes sobre a decisão do STF no âmbito do RE 636886, opto por aplicar ao caso em exame a jurisprudência do TCU então existente, que se fundamenta no art. 37, § 5º, da Constituição Federal, no que tange ao ressarcimento do prejuízo, e no art. 205 da Lei 10.406/2002 (Código Civil) , no que se refere à pretensão punitiva." 
c-4) Como se observa permanecem inalteradas no âmbito do Tribunal as teses sobre as prescrições da pretensão punitiva e do ressarcimento ao erário, indicadas no Acórdão 1441/2016-TCU-Plenário e na Súmula TCU 282.
40.		Em consequência, propõe-se arquivar a presente TCE quanto ao responsável Ivo Rosset (CPF XXX.548.648-XX) . Adicionalmente propõe-se julgar irregulares as contas da Associação Patronos do Theatro Municipal de São Paulo (CNPJ 66.051.921/0001-91) , imputando-lhe o débito apurado nos autos.
Da prescrição da pretensão punitiva
41.	Quanto à pretensão punitiva do TCU, conforme Acórdão 1441/2016-TCU-Plenário, que uniformizou a jurisprudência acerca dessa questão, subordina-se ao prazo geral de prescrição indicado no art. 205 do Código Civil, que é de 10 anos, contado da data de ocorrência da irregularidade sancionada, nos termos do art. 189 do Código Civil, sendo este prazo interrompido pelo ato que ordenar a citação, a audiência ou a oitiva do responsável. 
42.	No caso em exame, ocorreu a prescrição, uma vez que o término do prazo da vigência foi 31/12/2003, ainda que se considere o prazo final para a apresentação da prestação de contas em até trinta dias, e o ato de ordenação da citação ocorreu em 18/12/2018 (peça 21) .
CONCLUSÃO
43.	              Em face da análise promovida na seção "Exame Técnico", além da revelia em seu desfavor, verifica-se que a responsável Associação Patronos do Theatro Municipal de São Paulo (CNPJ 66.051.921/0001-91) não logrou comprovar a boa e regular aplicação dos recursos.  Ademais, inexistem nos autos elementos que demonstrem a boa-fé da responsável ou a ocorrência de outras excludentes de culpabilidade. Verifica-se também que houve a prescrição da pretensão punitiva, conforme análise já realizada.
44.	Tendo em vista que não constam dos autos elementos que permitam reconhecer sua boa-fé, devem as contas da Associação Patronos do Theatro Municipal de São Paulo (CNPJ 66.051.921/0001-91) serem julgadas irregulares, nos termos do art. 202, § 6º, do RI/TCU, condenando-a ao débito apurado, atualizado monetariamente e acrescido de juros de mora, nos termos do art. 202, §1º do RI/TCU. Cabe destacar que deve ser abatido o valor de R$ 65,82, devolvido em 30/12/2003, (peça 5, p. 75) . Já no que se refere ao responsável Ivo Rosset (CPF XXX.548.648-XX) , propõe-se arquivar suas contas sem julgamento de mérito.
PROPOSTA DE ENCAMINHAMENTO
Diante do exposto, submetemos os autos à consideração superior, propondo ao TCU:
a) considerar revel a Associação Patronos do Theatro Municipal de São Paulo (CNPJ 66.051.921/0001-91) , nos termos do art. 12, §3º, da Lei 8.443/1992;
b) aceitar parcialmente os argumentos de defesa apresentados pelo responsável Ivo Rosset (CPF XXX.548.648-XX) ;
c) arquivar, desde logo, sem julgamento de mérito, as contas do responsável Ivo Rosset (CPF XXX.548.648-XX) , ante a inviabilização do pleno exercício do direito ao contraditório e à ampla defesa, com fundamento no art. 6º, inciso II, c/c o art. 19 da Instrução Normativa TCU 71/2012;
d) julgar irregulares, nos termos dos arts. 1º, inciso I, 16, inciso III, alínea "c", § 2º, da Lei 8.443/1992 c/c os arts. 19 e 23, inciso III, da mesma Lei, e com arts. 1º, inciso I, 209 e inciso III, 210, do Regimento Interno/TCU, as contas da Associação Patronos do Theatro Municipal de São Paulo (CNPJ 66.051.921/0001-91) , condenando-a ao pagamento das importâncias a seguir especificadas, atualizadas monetariamente e acrescidas dos juros de mora, calculadas a partir das datas discriminadas até a data do efetiva quitação do débito, fixando-lhe o prazo de quinze dias, para que comprove, perante o Tribunal (art. 214, inciso III, alínea "a", do Regimento Interno) , o recolhimento das referidas quantias aos cofres do Fundo Nacional de Cultura,  nos termos do art. 23, inciso III, alínea "a", da Lei 8.443/1992;
	DATA
	VALOR
	DÉBITO/CRÉDITO

	30/12/2002
	110.000,00
	DÉBITO

	30/12/2002
	150.950,00
	DÉBITO

	30/12/2003
	65,82
	CRÉDITO

e) autorizar, desde logo, a cobrança judicial da dívida, caso não atendidas as notificações, na forma do disposto no art. 28, inciso II, da Lei 8.443/1992;
f) autorizar também, desde logo, se requerido, com fundamento no art. 26 da Lei 8.443, de 1992 c/c o art. 217, §§ 1º e 2º do Regimento Interno, o parcelamento da dívida em até 36 parcelas, incidindo sobre cada parcela, corrigida monetariamente, os correspondentes acréscimos legais fixando-lhe o prazo de quinze dias, a contar do recebimento da notificação, para comprovar perante o Tribunal o recolhimento da primeira parcela, e de trinta dias, a contar da parcela anterior, para comprovar os recolhimentos das demais parcelas, devendo incidir sobre cada valor mensal, atualizado monetariamente, os juros de mora devidos, no caso do débito, na forma prevista na legislação em vigor, alertando às responsáveis de que a falta de comprovação do recolhimento de qualquer parcela importará o vencimento antecipado do saldo devedor, nos termos do § 2º do art. 217 do Regimento Interno deste Tribunal;
g) enviar cópia do Acórdão a ser prolatado, bem como do Relatório e do Voto que o fundamentarem, à Procuradoria da República no Estado de São Paulo, nos termos do § 3º do art. 16 da Lei 8.443/1992 c/c o § 7º do art. 209 do Regimento Interno do TCU, para adoção das medidas cabíveis;
h) enviar cópia do Acórdão que vier a ser proferido à Secretaria Especial da Cultura, e aos responsáveis, para ciência, informando que a presente deliberação, acompanhada do Relatório e do Voto que a fundamenta, está disponível para a consulta no endereço www.tcu.gov.br/acordaos."
É o Relatório.

Subprocurador-Geral Lucas Rocha Furtado.

TOMADA DE CONTAS ESPECIAL. NÃO COMPROVAÇÃO DA BOA E REGULAR GESTÃO DOS RECURSOS CAPTADOS MEDIANTE INCENTIVO FISCAL DA "LEI ROUANET" PARA A "PUBLICAÇÃO DE UM LIVRO COMEMORATIVO DOS 35 ANOS DO BALÉ DA CIDADE DE SÃO PAULO". CITAÇÃO. REVELIA DA ASSOCIAÇÃO PATRONOS DO THEATRO MUNICIPAL DE SÃO PAULO. CONTAS IRREGULARES. DÉBITO. ACOLHIMENTO PARCIAL DAS ALEGAÇÕES DE DEFESA DO SR. IVO ROSSET. ARQUIVAMENTO SEM JUGAMENTO DO MÉRITO ANTE À INVIABILIZAÇÃO DO PLENO EXERCÍCIO DO DIREITO AO CONTRADITÓRIO E À AMPLA DEFESA. CIÊNCIA.

TOMADA DE CONTAS ESPECIAL (TCE)

Secretaria de Controle Externo de Tomada de Contas Especial (SecexTCE).

Conforme consignado no Relatório precedente, esta Tomada de Contas Especial foi instaurada pelo então Ministério da Cultura - MinC, em desfavor da Associação Patronos do Theatro Municipal de São Paulo e do Sr. Ivo Rosset, na condição de Presidente, ante a não comprovação da realização do projeto cultural PRONAC 02-3418 - "35 anos do Balé da Cidade de São Paulo", com recursos captados sob a forma de doações ou patrocínios, em conformidade com a Lei 8.313/1991. 
2.	O projeto previa a publicação de livro comemorativo dos 35 anos do Balé da Cidade de São Paulo (bilíngue - inglês/português - com encarte em francês, referências iconográficas e textos traduzidos) , tendo como base o histórico do Balé, traduzido em imagens que seriam resgatadas do próprio acervo do Balé, bem como de jornais de São Paulo e arquivos de instituições públicas e/ou privadas. Para tanto, foi autorizada a captação de R$ 260.950,00 (peça 5, p.34) e a vigência foi fixada de 2/12 a 31/12/2002 (peça 5, p.34) , sendo prorrogada até 31/12/2003.
3.	A fase interna desta TCE obedeceu à regência normativa para a espécie e, diante da ausência de documentos que comprovassem a execução física, além das etapas de distribuição e divulgação do livro, com logomarca do MinC, e demonstração do produto cultural, apurou dano ao erário, sob a responsabilidade do Senhor Ivo Rosset e da Associação Patronos do Theatro Municipal, conforme Relatório de Tomada de Contas Especial (peça 10) , Relatório e Certificado de Auditoria (peça 8, p. 1-5) e Parecer do Dirigente do Controle Interno (peça 8, p. 6) , em conclusões uniformes pela irregularidade das contas. O pronunciamento ministerial respectivo foi acostado à peça 15.
4.	No âmbito deste Tribunal, os responsáveis foram regularmente citados pela "não comprovação da boa e regular aplicação dos recursos captados sob a forma de doações ou patrocínios, sob a égide da Lei 8.313/1991, considerando a não comprovação da execução do objeto previsto no projeto cultural PRONAC nº 02-3418 - '35 anos do Balé da Cidade de São Paulo', consistente na produção, elaboração e publicação de livro comemorativo, além de sua distribuição e divulgação por meio de convite, banner e encarte, com aplicação da logomarca do Ministério da Cultura" (peças 22 e 23) .
5.	Transcorrido o prazo regimental fixado, a Associação Patronos do Theatro Municipal permaneceu silente, configurando a revelia de que trata o art. 12, § 3º, da Lei 8.443/1992, razão pela qual a SecexTCE deu prosseguimento ao exame do processo, conforme autorizado pelo mencionado dispositivo legal.
6.	Quanto ao Sr. Ivo Rosset, embora sua defesa não tenha sido acolhida, quanto ao mérito, a SecexTCE constatou prejuízo à ampla defesa e ao contraditório, propondo o arquivamento de suas contas, sem julgamento de mérito, senão vejamos:
"34.	Conforme se verifica na peça 10, p. 4, a única notificação do responsável, Sr. Ivo Rosset, teria ocorrido por intermédio do Ofício 1139 postado no dia 26/10/2012 e recebido no dia 1/11/2012. Entretanto, conforme argumenta o responsável, o ofício em questão - ofício 1.139/2012/CGPC/DIC/SEFIC-Minc - foi entregue no endereço da Associação Patronos do Theatro Municipal de São Paulo, qual seja, Avenida São Luiz 165 - 14º andar - São Paulo, (confirmado em pesquisa na Internet em 19/10/2020) , conforme atesta o AR presente na peça 5, p. 85.
35.	Assim, a primeira notificação do responsável somente ocorreu em 7 de janeiro de 2019, quando recebeu a citação deste Tribunal. Ocorre que a vigência do convênio foi até 31/12/2003. Portanto decorreu um período de tempo superior a 15 anos sem que o responsável fosse notificado. Adicionalmente, o requerente deixou a presidência da Associação em 4 de dezembro de 2004.
36.	De acordo com a jurisprudência deste Tribunal, o arquivamento da TCE em razão do transcurso de dez anos entre a notificação do responsável e o fato gerador não possui aplicação obrigatória no âmbito do TCU. É preciso que, além disso, haja fundadas razões para supor que o direito à defesa tenha sido prejudicado.
37.	No presente caso estas razões estão presentes. O responsável deixou a presidência da Associação em 04 de dezembro de 2004, portanto há quase 16 anos. Desde então não teve e não tem acesso a documentação necessária a comprovar a regularidade da aplicação dos recursos, como por exemplo, os comprovantes de entrega de centenas de livros. Cabe destacar que a Associação também foi citada solidariamente, e esta sim teria, em tese, acesso à documentação, mas se manteve revel.
38.	Em consequência encontram-se prejudicados o contraditório e a ampla defesa. Não se pode permitir que a morosidade de órgãos públicos exija que o responsável tenha de apresentar documentos somente após decorrido tão longo período de tempo do término da execução da avença e de sua saída da direção da Associação. Portanto, propõe-se arquivar as contas do responsável Ivo Rosset (CPF 035.548.648-20) , sem julgamento de mérito." (grifos acrescentados) 
7.	No que diz respeito à Associação Patronos do Theatro Municipal, valendo-se de toda a documentação acostada aos autos, inclusive dos argumentos trazidos pelo Sr. Ivo Rosset, a Unidade Técnica concluiu pela existência de débito, sem elementos capazes de demonstrar a sua boa-fé.
8.	Assim, ao acolher o exame e a proposta de encaminhamento da SecxTCE, que contou com a anuência do MPTCU, incorporo seus fundamentos às minhas próprias razões de decidir, de modo que as contas do Sr. Ivo Rosset devem ser arquivadas, sem julgamento de mérito, e as contas da Associação Patronos do Theatro Municipal devem ser julgadas irregulares, com a imputação do débito apurado neste processo, sem aplicação de multa, em face da ocorrência da prescrição para a pretensão punitiva desta Corte de Contas.
9.	Com fundamento no art. 16, § 3º, da Lei 8.442/92, deve ser remetida cópia dos autos ao Procurador-Chefe da Procuradoria da República no Estado de São Paulo, para as providências que entender cabíveis.
	Ante o exposto, VOTO no sentido de que o Tribunal adote a deliberação que ora submeto à apreciação deste Colegiado.
TCU, Sala das Sessões, em 27 de julho de 2021.
AROLDO CEDRAZ 
Relator